<?xml version='1.0' encoding='utf-8'?>
<verb default="imeaglaigh" disambig="">
  <verbalNoun default="imeaglú" />
  <verbalAdjective default="imeaglaithe" />
  <tenseForm default="imeaglaigh" tense="Past" dependency="Indep" person="Base" />
  <tenseForm default="imeaglaíomar" tense="Past" dependency="Indep" person="Pl1" />
  <tenseForm default="imeaglaíodar" tense="Past" dependency="Indep" person="Pl3" />
  <tenseForm default="imeaglaíodh" tense="Past" dependency="Indep" person="Auto" />
  <tenseForm default="imeaglaigh" tense="Past" dependency="Dep" person="Base" />
  <tenseForm default="imeaglaíomar" tense="Past" dependency="Dep" person="Pl1" />
  <tenseForm default="imeaglaíodar" tense="Past" dependency="Dep" person="Pl3" />
  <tenseForm default="imeaglaíodh" tense="Past" dependency="Dep" person="Auto" />
  <tenseForm default="imeaglaíodh" tense="PastCont" dependency="Indep" person="Base" />
  <tenseForm default="imeaglaínn" tense="PastCont" dependency="Indep" person="Sg1" />
  <tenseForm default="imeaglaíteá" tense="PastCont" dependency="Indep" person="Sg2" />
  <tenseForm default="imeaglaímis" tense="PastCont" dependency="Indep" person="Pl1" />
  <tenseForm default="imeaglaídís" tense="PastCont" dependency="Indep" person="Pl3" />
  <tenseForm default="imeaglaítí" tense="PastCont" dependency="Indep" person="Auto" />
  <tenseForm default="imeaglaíodh" tense="PastCont" dependency="Dep" person="Base" />
  <tenseForm default="imeaglaínn" tense="PastCont" dependency="Dep" person="Sg1" />
  <tenseForm default="imeaglaíteá" tense="PastCont" dependency="Dep" person="Sg2" />
  <tenseForm default="imeaglaímis" tense="PastCont" dependency="Dep" person="Pl1" />
  <tenseForm default="imeaglaídís" tense="PastCont" dependency="Dep" person="Pl3" />
  <tenseForm default="imeaglaítí" tense="PastCont" dependency="Dep" person="Auto" />
  <tenseForm default="imeaglaíonn" tense="PresCont" dependency="Indep" person="Base" />
  <tenseForm default="imeaglaím" tense="PresCont" dependency="Indep" person="Sg1" />
  <tenseForm default="imeaglaímid" tense="PresCont" dependency="Indep" person="Pl1" />
  <tenseForm default="imeaglaítear" tense="PresCont" dependency="Indep" person="Auto" />
  <tenseForm default="imeaglaíonn" tense="PresCont" dependency="Dep" person="Base" />
  <tenseForm default="imeaglaím" tense="PresCont" dependency="Dep" person="Sg1" />
  <tenseForm default="imeaglaímid" tense="PresCont" dependency="Dep" person="Pl1" />
  <tenseForm default="imeaglaítear" tense="PresCont" dependency="Dep" person="Auto" />
  <tenseForm default="imeaglóidh" tense="Fut" dependency="Indep" person="Base" />
  <tenseForm default="imeaglóimid" tense="Fut" dependency="Indep" person="Pl1" />
  <tenseForm default="imeaglófar" tense="Fut" dependency="Indep" person="Auto" />
  <tenseForm default="imeaglóidh" tense="Fut" dependency="Dep" person="Base" />
  <tenseForm default="imeaglóimid" tense="Fut" dependency="Dep" person="Pl1" />
  <tenseForm default="imeaglófar" tense="Fut" dependency="Dep" person="Auto" />
  <tenseForm default="imeaglódh" tense="Cond" dependency="Indep" person="Base" />
  <tenseForm default="imeaglóinn" tense="Cond" dependency="Indep" person="Sg1" />
  <tenseForm default="imeaglófá" tense="Cond" dependency="Indep" person="Sg2" />
  <tenseForm default="imeaglóimis" tense="Cond" dependency="Indep" person="Pl1" />
  <tenseForm default="imeaglóidís" tense="Cond" dependency="Indep" person="Pl3" />
  <tenseForm default="imeaglófaí" tense="Cond" dependency="Indep" person="Auto" />
  <tenseForm default="imeaglódh" tense="Cond" dependency="Dep" person="Base" />
  <tenseForm default="imeaglóinn" tense="Cond" dependency="Dep" person="Sg1" />
  <tenseForm default="imeaglófá" tense="Cond" dependency="Dep" person="Sg2" />
  <tenseForm default="imeaglóimis" tense="Cond" dependency="Dep" person="Pl1" />
  <tenseForm default="imeaglóidís" tense="Cond" dependency="Dep" person="Pl3" />
  <tenseForm default="imeaglófaí" tense="Cond" dependency="Dep" person="Auto" />
  <moodForm default="imeaglaíodh" mood="Imper" person="Base" />
  <moodForm default="imeaglaím" mood="Imper" person="Sg1" />
  <moodForm default="imeaglaigh" mood="Imper" person="Sg2" />
  <moodForm default="imeaglaímis" mood="Imper" person="Pl1" />
  <moodForm default="imeaglaígí" mood="Imper" person="Pl2" />
  <moodForm default="imeaglaídís" mood="Imper" person="Pl3" />
  <moodForm default="imeaglaítear" mood="Imper" person="Auto" />
  <moodForm default="imeaglaí" mood="Subj" person="Base" />
  <moodForm default="imeaglaímid" mood="Subj" person="Pl1" />
  <moodForm default="imeaglaítear" mood="Subj" person="Auto" />
</verb>
